【裁判字號】    97,易,171
【裁判日期】    970205
【裁判案由】    竊盜
【裁判全文】
臺灣臺中地方法院刑事判決               97年度易字第171號
公  訴  人  臺灣臺中地方法院檢察署檢察官
被      告  甲○○
                      52號
                    （現因另案於臺灣臺中看守所羈押中）
上列被告因加重竊盜等案件，經檢察官提起公訴（九十六年度偵
字第二三○四五、二六五一四號），經被告於準備程序中就被訴
事實為有罪之陳述，本院於聽取當事人之意見後，裁定改以簡式
審判程序判決如下：
    主  文
甲○○攜帶兇器竊盜，累犯，處有期徒刑捌月。又攜帶兇器竊盜
，累犯，處有期徒刑捌月。又攜帶兇器，毀壞門扇竊盜，累犯，
處有期徒刑拾月。又踰越安全設備竊盜，累犯，處有期徒刑捌月
。又攜帶兇器，毀越安全設備，於夜間侵入住宅竊盜，累犯，處
有期徒刑壹年。應執行有期徒刑貳年貳月。
    事  實
一、甲○○前因竊盜案件，經本院以九十三年度中簡上字第一二
    七號判決處以有期徒刑一年十月確定，又因違反毒品危害防
    制條例案件，經本院以九十三年度訴字第一二四七號判決處
    以有期徒刑一年確定，兩案經本院以九十四年度聲字第一二
    二號裁定合併應執行有期徒刑二年九月確定，入監服刑後，
    於民國九十五年九月二十二日假釋付保護管束，於九十六年
    四月二十六日假釋期滿執行完畢。詎其猶不知悔改，為下列
    之竊盜行為：
  (一)於九十六年五月十三日晚間十時許（起訴書誤載為五月十四
    日早上九時三十分許），徒經臺中縣太平市○○路○段二八
    之一號旁之工寮，見無人居住在內，竟意圖為自己不法之所
    有，持其所有客觀上可資為兇器使用之螺絲起子一支（未扣
    案），從工寮後面通風口進入，竊取徐安宏所有之現金新臺
    幣（下同）五千元、碟影機一臺（廠牌：金嗓，價值約六萬
    元）、手機一支（廠牌：ＮＯＫＩＡ，價值約五千元）。得
    手後，將上開碟影機拿到臺中縣大里市○○路跳蚤市場販售
    ，得款一千二百元；又將前述手機拿到臺中縣太平市○○路
    ○段一一四號中友中古手機行賣予不知情之老闆曾世榮，得
    款五百元。
  (二)於九十六年六月間某日凌晨二時許，徒經臺中縣太平市○○
    路○段中山一巷四九號對面倉庫，見無人看守，竟意圖為自
    己不法之所有，持其所有客觀上可資為兇器使用之鉗子一支
    （未扣案），掀開倉庫前方之布簾進入，以前述鉗子剪斷工
    具箱上的鎖（毀損部分未據告訴），竊取鍾錦榮所有之切割
    機一臺、水泥電鑽機二臺（價值共約一萬八千元）。得手後
    ，將上開切割機一臺、水泥電鑽機二臺拿到臺中市○○路某
    橋上賣予不詳成年男子，得款一千五百元。
  (三)於九十六年六月間某日中午十二時許，徒經臺中縣太平市○
    ○路○段南國巷四七號趙守井住處，竟意圖為自己不法之所
    有，持前開其所有客觀上可資為兇器使用之螺絲起子一支（
    未扣案），破壞分隔住宅內外屬門扇之紗門（起訴書誤載為
    紗窗）及其上之玻璃後進入屋內（無故侵入住宅部分未據告
    訴），竊取趙守井所有之砂輪機一臺（價值約三、四千元）
    。得手後，將上開砂輪機一臺拿到臺中市○○路某橋上賣予
    不詳成年男子，得款五百元。
  (四)於九十六年七月間某日下午二時許，徒經臺中縣太平市○○
    路○段南國八○巷「南海紫竹堂」後方木屋，見無人在內，
    竟意圖為自己不法之所有，跨越屬安全設備之圍籬，進入木
    屋地下室內（無故侵入建築物部分未據告訴），竊取陳新民
    所有之割草機一臺（價值約五千元）。得手後，將上開割草
    機拿到臺中市○○路某橋上賣予不詳成年男子，得款一千元
    。
  (五)於九十六年七月二十四日凌晨二時許，徒經臺中縣太平市○
    ○路○段南國巷四六－二號嚴明深住處，竟意圖為自己不法
    之所有，持上開其所有客觀上可資為兇器使用之螺絲起子一
    支（未扣案），從外側安全梯爬上二樓，再破壞屬安全設備
    之二樓窗戶玻璃，從該窗戶進入屋內（無故侵入住宅部分未
    據告訴），竊取嚴明深所有之點歌機一臺（價值約三萬元）
    。得手後，將上開切割機一臺、水泥電鑽機二臺拿到臺中市
    ○○路某橋上賣予不詳成年男子，得款五千元。
二、案經臺中縣警察局太平分局報請臺灣臺中地方法院檢察署檢
    察官偵查起訴。
    理  由
一、上揭事實，業據被告甲○○於警詢、偵查中及本院審理時均
    坦承不諱，核與被害人徐安宏、鍾錦榮、趙守井、陳新民、
    嚴明深各於警詢、偵查中指述失竊情節，及曾世榮於警詢中
    陳述被告販賣前述失竊手機情節相符，並有贓物認領保管單
    一紙、手機讓渡書影本一紙、現場照片六張附卷可憑，足認
    被告自白與事實相符，本案事證明確，其犯行洵堪認定，應
    依法論科。
二、按刑法第三百二十一條第一項第二款規定將「門扇」、「牆
    垣」、「其他安全設備」並列，則所謂「門扇」專指門戶而
    言，應指分隔住宅或建築物內外之間之出入口大門而言，而
    被告破壞被害人趙守井所有之紗門，該紗門分隔住宅內外，
    有照片附卷可稽（參見警卷第一二頁），故屬門扇；又刑法
    第三百二十一條第一項第二款所謂「其他安全設備」，係指
    除門扇牆垣以外，依通常觀念足認為防盜之一切設備而言，
    而窗戶係通風防盜之安全設備，圍籬亦為防盜之安全設備，
    並非供人爬進爬出之用，爬窗或跨越圍籬行竊，自係踰越安
    全設備竊盜。復按刑法第三百二十一條第一項第三款之攜帶
    兇器竊盜罪，係以行為人攜帶兇器為其加重條件，此所謂兇
    器，其種類並無限制，凡客觀上足以對人之生命、身體、安
    全構成威脅，具有危險性之兇器為已足，並不以攜帶之初有
    行兇之意圖為必要（最高法院七十九年臺上字第五二五三號
    判例意旨參照）；查被告所攜帶之螺絲起子一支，為鋼鐵材
    質，前端尖銳，且被告自承長約二十公分（參見本院卷第三
    四頁），又被告所攜帶之鉗子一支，為鋼鐵材質，可剪斷工
    具箱上之鎖，客觀上自屬於足以殺傷人之生命、身體之器械
    ，均顯為具有危險性之兇器無訛。故核被告於犯罪事實欄一
    (一)、(二)之所為，係犯刑法第三百二十一條第一項第三款攜帶
    兇器竊盜罪；被告於犯罪事實欄一(三)之所為，係犯刑法第三
    百二十一條第一項第二、三款之攜帶兇器毀壞門扇竊盜罪；
    被告於犯罪事實欄一(四)之所為，係犯刑法第三百二十一條第
    一項第二款之踰越安全設備竊盜罪；被告於犯罪事實欄一(五)
    之所為，係犯刑法第三百二十一條第一項第一、二、三款攜
    帶兇器毀越安全設備於夜間侵入住宅竊盜罪。起訴書就犯罪
    事實欄一(一)、(四)部分論以刑法第三百二十條第一項普通竊盜
    罪嫌，尚有未洽，惟公訴人已當庭更正起訴法條分別為刑法
    第三百二十一條第一項第三款攜帶兇器竊盜罪嫌、同條項第
    二項毀越安全設備竊盜罪嫌（參見本院卷第三八頁），自無
    不合。又被告破壞被害人趙守井所有之紗門與其上玻璃，及
    被害人嚴明深所有之二樓窗戶玻璃等毀損行為，已結合於所
    犯加重竊盜之罪質中，無更行構成毀損罪之餘地，併予敘明
    。被告所犯前述五罪，犯意各別，行為互殊，應分論併罰。
    被告前因竊盜案件，經本院以九十三年度中簡上字第一二七
    號判決處以有期徒刑一年十月確定，又因違反毒品危害防制
    條例案件，經本院以九十三年度訴字第一二四七號判決處以
    有期徒刑一年確定，兩案經本院以九十四年度聲字第一二二
    號裁定合併應執行有期徒刑二年九月確定，入監服刑後，於
    九十五年九月二十二日假釋付保護管束，於九十六年四月二
    十六日假釋期滿，有臺灣高等法院被告前案紀錄表及臺灣臺
    中地方法院檢察署刑案資料查註紀錄表在卷可憑，被告前受
    有期徒刑執行完畢，五年內故意再犯本件有期徒刑以上之各
    罪，均為累犯，各應依刑法第四十七條第一項之規定加重其
    刑。爰審酌被告前有多次竊盜前科，素行堪認不良，且其年
    輕力壯，不思以正當途徑獲取財物，圖以竊盜財物滿足自己
    之慾望，並隨意攜帶兇器，毀越門扇、安全設備，進入他人
    處所竊取財物，嚴重擾亂社會治安，造成人心恐慌，惡性非
    輕，暨其犯罪之動機、目的、手段、犯罪所得，犯後坦承犯
    行，態度尚可等一切情狀，各量處如主文所示之刑，並合併
    定應執行之刑。起訴書對被告求處有期徒刑一年十月，惟被
    告前已因加重竊盜案件，經本院以九十三年度中簡上字第一
    二七號判決處以有期徒刑一年十月確定，足認前次量刑未能
    使被告產生惕勵之心，故而本次量刑自不宜較前次為輕，是
    起訴書前開求刑顯然過輕，本院不予採用，併予敘明。至前
    開螺絲起子一支及鉗子一支，雖為被告所有，供竊盜所用之
    物，惟未據扣案，且被告自承均已滅失（參見本院卷第三四
    、三五頁），復查無其他積極證據足以證明現尚存在，為免
    將來執行困難，不另為沒收之諭知。
三、保安處分係針對受處分人將來之危險性所為之處置，以達教
    化、治療之目的，為刑罰之補充制度，竊盜犯贓物犯保安處
    分條例第三條第一項之規定，即係本於保安處分應受比例原
    則之規範，使保安處分之宣告，與行為人所為行為之嚴重性
    、行為人所表現之危險性及對於行為人未來行為之期待性相
    當之意旨而制定。查本案被告所竊物品價值非鉅，本院認對
    被告宣告適當之刑事處分，足對其等產生矯正策勵之作用，
    非謂一有竊盜行為，即須諭知強制工作不可，且無證據證明
    被告對於犯罪已成其日常之惰性行為而具有犯罪之習性，本
    院因認尚無併予令其等入勞動場所強制工作之必要。
據上論斷，應依刑事訴訟法第二百七十三條之一第一項、第二百
九十九條第一項前段，刑法第三百二十一條第一項第一、二、三
款、第四十七條第一項、第五十一條第五款，判決如主文。
中    華    民    國    97    年    2     月    5     日
                  刑事第十三庭  法  官  黃裕仁
上正本證明與原本無異。
如不服本判決，應於收受送達後十日內向本院提出上訴書狀（應
敘述具體理由並附繕本）。
上訴書狀如未敘述理由，應於上訴期間屆滿後二十日內補提理由
書於本院。
                                書記官  王嘉仁
中    華    民    國    97    年    2     月    5     日
附錄論罪科刑法條
刑法第三百二十一條：
犯竊盜罪而有左列情形之一者，處六月以上五年以下有期徒刑：
一  於夜間侵入住宅或有人居住之建築物、船艦，或隱匿其內而犯
    之者。
二  毀越門扇、牆垣或其他安全設備而犯之者。
三  攜帶兇器而犯之者。
四  結夥三人以上而犯之者。
五  乘火災、水災或其他災害之際而犯之者。
六  在車站或埠頭而犯之者。
前項之未遂罰之。


司法院資訊處製作；財團法人民間司法改革基金會備份。
